臺灣臺北地方法院民事判決　　　　　　　 94年度簡上字第8號
上　訴　人　丙○○
被　上訴人　聯邦商業銀行股份有限公司
　　　　　　　　　　　台北市○○區○○路399號5樓
法定代理人　甲○○
訴訟代理人　乙○○
上列當事人間請求清償債務事件，上訴人對於中華民國93年11月
2日，本院臺北簡易庭93年度北簡字第21873號第一審判決提起上
訴，本院於中華民國94年5月5日言詞辯論終結，判決如下：
    主  文
上訴駁回。
第二審訴訟費用由上訴人負擔。
    事實及理由
一被上訴人主張：原審另一被告楊淑華邀同上訴人為附卡持有人
  ，於民國91年9 月13日，與被上訴人訂立信用卡使用契約，請
  領第0000000000000000號正卡及第0000000000000000號附卡使
  用，使用期限為三年，楊淑華和上訴人依約得於特約商店記帳
  消費或預借現金，但應於次月之繳款截止日前清償，逾期按日
  息萬分之五點四計算之利息，且約定正、附卡持有人互負連帶
  清償責任。詎楊淑華和上訴人自91年9月13日起至93年7月1 日
  止，共積欠新臺幣（下同）382,645元，其中379,532元為消費
  款及預借現金，3,113 元為循環利息。爰依信用卡契約和連帶
  保證之法律關係，求為命上訴人與楊淑華如數連帶給付，及其
  中379,532 元部分，自93年7月1日起加付遲延利息之判決（原
  審為被上訴人勝訴之判決，並依職權宣告假執行）。並聲明：
  上訴駁回。
二上訴人則以：上訴人於91年2 月21日，即與正卡持有人楊淑華
  離婚，該附卡遭楊淑華帶走，上訴人並未使用該附卡。另前開
  正、附卡之信用額度原為150,000 元，被上訴人請求上訴人負
  擔382,645 元之信用卡債務，顯不合理云云，資為抗辯。並聲
  明：(一)廢棄原判決不利於上訴人之部分。(二)該廢棄部分，駁回
  被上訴人在原審之訴。
三兩造不爭執之事實：
(一)楊淑華邀同上訴人為附卡持有人，於91年9 月13日，與被上訴
  人訂立信用卡使用契約，請領前開正卡、附卡使用，使用期限
  為三年，上訴人並於信用卡申請書上之附卡申請人欄親自簽名
  ，為兩造所不爭執，有信用卡申請書在卷可稽。
(二)楊淑華和上訴人持有之前開正、附卡，自91年9 月13日起至93
  年7月1日止，共積欠新臺幣（下同）382,645元，其中379,532
  元為消費款及預借現金，3,113 元為循環利息，亦為兩造所不
  爭執，且有消費明細表在卷足憑。
(三)前開正、附卡之信用額度，於91年9月13日申請時為150,000元
  ，分別於92年3月、9月間，調整為250,000元、380,000元，為
  兩造所不爭執，亦有信用卡申請書、消費明細表在卷可證。
四兩造爭執之爭點：
  本件兩造爭執之處，即在於上訴人就前開正、附卡之欠款，是
  否應負擔連帶清償責任？
(一)查依信用卡約定條款第2 條約定，正、附卡申請人就其個別使
  用信用卡所生之全部應付帳款，應互負連帶清償責任。本件上
  訴人於前開信用卡申請書上之附卡申請人欄親自簽名，與正卡
  持有人楊淑華同時向被上訴人申請前開正、附卡使用，則被上
  訴人主張上訴人應與楊淑華就其正、附卡所生之全部應付帳款
  ，互負連帶清償責任，依上開約定，自屬有據。
(二)另查，上訴人與楊淑華係於91年2 月21日離婚，此有戶籍謄本
  在卷可稽（原審卷第35頁），而上訴人與楊淑華乃於91年9月1
  3 日，向被上訴人申請前開正、附卡使用，可知上訴人係於與
  楊淑華離婚後，始與楊淑華一同向被上訴人申請前開正、附卡
  使用，且上訴人已自認於前開信用卡申請書上之附卡申請人欄
  親自簽名，堪認上訴人對於伊有向被上訴人申請前開附卡使用
  ，知之甚詳。況本件附卡曾於91年10月12日，曾至海景世界企
  業股份有限公司消費780 元之紀錄，此有該消費明細表在卷可
  證（見原審卷第14頁）。則上訴人事後辯稱伊與楊淑華業已離
  婚，該附卡遭楊淑華帶走，上訴人並未使用該附卡云云，自不
  足取。
(三)又依信用卡約定條款第5 條約定，被上訴人得依正、附卡持有
  人之信用往來情形，核給並適時調整正、附卡持有人之信用額
  度。查前開正、附卡之信用額度於91年9月13日申請時為150,0
  00元，則依上開規定，被上訴人自得依正、附卡持有人之信用
  往來情形，分別於92年3月、9月間，將信用額度調整為250,00
  0元、380,000元。另依信用卡約定條款第14條約定，正、附卡
  持有人均得停止信用卡之使用。再查，前開正、附卡之使用期
  限為三年，上訴人於上開信用額度內與楊淑華就正、附卡所生
  之債務負連帶責任，惟上訴人依上開信用卡約定條款第14條約
  定，仍得隨時無條件向被上訴人申請停止附卡之使用，而終止
  擔任連帶清償責任，然上訴人從未停止該附卡之使用，則上訴
  人就前開信用額度內正、附卡所生之債務，自應與楊淑華互負
  連帶清償責任。是本件被上訴人請求之消費款及預借現金款，
  合計共379,532元，並未逾前開380,000元之信用額度，且因上
  開欠款另有前揭利息債務未獲清償，則上訴人所負之連帶責任
  ，自包括前開3,113 元之循環利息。故上訴人辯稱本件信用額
  度原為150,000元，被上訴人請求上訴人負擔382,645元之信用
  卡債務，顯不合理云云，尚不足取。
五綜上所述，上訴人就前開正卡、附卡之欠款，應與正卡持有人
  楊淑華連帶負清償責任。從而，被上訴人依信用卡契約關係，
  訴請上訴人與楊淑華連帶給付382,645元，及其中379,532元部
  分，自93年7月1日起至清償日止，按日息萬分之五點四計算之
  利息，洵屬正當，應予准許。原審為被上訴人勝訴之判決，並
  依職權宣告假執行，核無不合，上訴論旨指摘原判決不當，求
  予廢棄，為無理由，應予駁回。
六本件事證已臻明確，兩造其餘主張、陳述及所提證據，經審酌
  與本院前揭判斷不生影響，毋庸再予審酌，併此敘明。
七據上論結：本件上訴為無理由，依民事訴訟法第436條之1第 3
  項、第449條第1項、第78條，判決如主文。
中　　華　　民　　國　　94　　年　　5 　　月　　19　　日
                   民事第六庭審判長法官 吳光釗
                                   法官 陳怡雯
                                   法官 姜悌文
正本係照原本作成
本判決不得上訴
中　　華　　民　　國　　94　　年　　5 　　月　　19　　日
                                 書記官 方蟾苓
